【裁判字號】    90,訴緝,58
【裁判日期】    901030
【裁判案由】    毒品危害防制條例
【裁判全文】
臺灣高雄地方法院刑事判決                            九十年度訴緝字第五八號
    公  訴  人  臺灣高雄地方法院檢察署檢察官
    被      告  甲○○
右列被告因毒品危害防治條例案件，經檢察官聲請逕以簡易判決處刑（八十九年度毒
偵字第六九一六號），及移送併辦（九十年度毒偵字第二一○一號），本院高雄簡易
庭認不宜逕以簡易判決處刑，簽請改依普通程序審理，本院判決如左：
    主  文
甲○○連續施用第一級毒品，處有期徒刑壹年，扣案海洛因淨重肆拾陸點柒伍公克沒
收銷燬之；又連續施用第二級毒品，處有期徒刑柒月，扣案安非他命驗後毛重壹佰捌
拾玖點伍公克沒收銷燬之；應執行有期徒刑壹年陸月。扣案海洛因淨重肆拾陸點柒伍
公克、安非他命驗後毛重壹佰捌拾玖點伍公克均沒收銷燬之。
    事  實
一、甲○○前因施用毒品案件，經依台灣高雄地方法院以八十八年度毒聲字第六九二
    二號裁定送觀察、勒戒後，認無繼續施用毒品之傾向，由台灣高雄地方法院檢察
    署檢察官於民國（下同）八十八年十一月十八日以八十八年度毒偵字第二四六五
    號不起訴處分確定。嗣又於八十八年十一月間因施用毒品案經法院裁定強制戒治
    後付保護管束中。詎甲○○復基於概括之犯意，自八十九年九月二十六日回溯四
    十八小時內某時起，至九十年五月一日某時止（不含公權力拘束時間），連續在
    高雄市○○區○○路二四五號十六樓之五其住處或右昌地區，以將海洛因滲入香
    菸內吸食之方式，施用第一級毒品海洛因多次。又另行起意，並基於概括之犯意
    ，自八十九年九月二十六日回溯四十八小時內某時起，至九十年五月一日某時止
    （不含公權力拘束時間），連續以將安非他命置於鋁箔紙上，以火在其下燒烤，
    使之產生白煙，再吸食其煙之方式，施用第二級毒品安非他命多次；嗣分別於八
    十九年九月二十六日，甲○○向臺灣高雄地方法院檢察署觀護人報到，經採尿，
    及於九十年五月一日二十一時二十五分許，在高雄市○○區○○街「元帥廟」前
    ，二度為警查獲；並於第二次查獲時扣得結晶體十七包（含包裝毛重為一九二點
    三公克）、白粉三十一包（含包裝毛重為五十四點二公克），前揭結晶體經送驗
    結果，證實均為安非他命無訛（驗後毛重共一八九點五公克），另上開白粉經送
    驗結果，證實為第一級毒品海洛因無訛（驗後淨重四十六點七五公克）；又二次
    查獲時經警採其尿液送驗結果均呈嗎啡及甲基安非他命陽性反應。
二、案經高雄市政府警察局移送及臺灣高雄地方法院察署檢察官自動檢舉偵查起訴及
    移送併辦，被告經本院傳拘未著，經本院以九十年四月三十日高貴刑敬緝字第三
    九八號通緝書通，經警緝獲到案。
    理  由
一、訊據被告甲○○對於上揭犯行均坦承不諱，又被告二度為警查獲當時所採尿液經
    警送請臺灣檢驗科技股份有限公司及高雄市立凱旋醫院檢驗結果均呈嗎啡及甲基
    安非他命陽性反應，有煙毒尿液檢驗成績書（或報告）二紙在卷可稽；復有白粉
    三十一包、結晶體十七包扣案可參，而前開白粉經警送請法務部調查局鑑驗結果
    ，確認為第一級毒品海洛因無訛（驗後淨重四十六點七五公克公克），有該局九
    十年五月三十日第00000000號鑑定通知書在卷可考；再上開結晶體經送
    請高雄醫學大學附設中和紀念醫院檢驗結果，確認為安非他命無訛（驗後毛重共
    一八九點五公克），有該院九十年七月二十四日檢驗報告紙在卷可佐；又被告經
    送觀察、勒戒後認無繼續施用毒品之傾向，由臺灣高雄地方法院檢察署檢察官予
    以不起訴處分確定，亦有臺灣高等法院被告全國前案紀錄表及臺灣高雄地方法院
    檢察署刑案資料查註紀錄表各乙份及在卷可考，事證明確，被告犯行洵堪認定，
    應予依法論科。
二、核被告所為，係犯毒品危害防制條例第十條第一項、第二項之施用第一級、第二
    級毒品罪。被告為施用第一級、第二級毒品而持有第一級、第二級毒品之低度行
    為應為其施用第一級、第二級毒品之高度行為所吸收，不另論罪。又其先後多次
    施用第一級、第二級毒品之行為，時間均各自緊接，且犯罪構成要件均各自相同
    ，顯均係基於概括犯意反覆為之，應各依連續犯規定論以一罪，並均各依法加重
    其刑。其所犯上開二罪間，犯意各別，行為亦殊，應予分論併罰。公訴意旨雖僅
    就被告於八十九年九月二十六日回溯四十八小時內某時之施用第一、二級毒品提
    起公訴，惟被告其餘施用第一、二級毒品犯行與公訴事實分別具有連續犯之裁判
    上一罪關係，應為起訴效力所及，復經移送併案審理，本院自得併予審究。爰審
    酌被告之素行不佳，不知悔改多次施用，二次扣得之毒品不少，為此二犯行係自
    殘行為，犯後能坦承犯行，態度良好，並其他一切情狀，分別量處如主文所示之
    刑，並定其應執行刑，以示懲儆。扣案之第一級毒品海洛因驗後淨重四十六點七
    五公克、第二級毒品驗後毛重共一八九點五公克，均應依同條例第十八條第一項
    前段之規定宣告沒收銷燬之，至檢驗時所消耗之海洛因及安非他命，因已不存在
    ，爰不予宣告沒收，附此敘明。。
據上論斷，應依刑事訴訟法第二百九十九條第一項前段、毒品危害防治條例第十條第
一項、第二項、第十八條第一項前段、刑法第十一條前段、第五十六條、第五十一條
第五款，判決如主文。
本案經檢察官楊慶瑞到庭執行職務。
中      華      民      國      九十      年      十      月    三十    日
                                  臺灣高雄地方法院刑事第六庭
                                      法  官  張世賢
右正本證明與原本無異。
如不服本判決，應於判決送達後十日內，向本院提出上訴狀。
                                      書記官  蔡琬玲
中      華      民      國      九十      年      十      月    三十    日
附錄所犯法條：
毒品危害防制條例第十條
施用第一級毒品者，處六月以上五年以下有期徒刑。
施用第二級毒品者，處三年以下有期徒刑。


司法院資訊處製作；財團法人民間司法改革基金會備份。
